臺灣桃園地方法院小額民事判決
110年度壢小字第1105號
原      告  程元昌  
被      告  邱國亮  

上列當事人間請求損害賠償事件，本院於民國110 年12月9 日言
詞辯論終結，判決如下：
    主    文
被告應給付原告新臺幣玖萬玖仟貳佰捌拾元，及自民國一百一十
年十一月六日起至清償日止，按年息百分之五計算之利息。
原告其餘之訴駁回。
訴訟費用新臺幣壹仟元由被告負擔新臺幣玖佰玖拾參元，餘由原
告負擔。
本判決原告勝訴部分得假執行。
　　理由要領
一、原告主張被告於民國109年8月6日17時48分許，駕駛ASM-997
    3號自用小客車，行經在桃園市中壢區領航南路3段與青心路
    口附近，因未注意車前狀況，不慎撞擊原告所有車牌號碼00
    0-0000號計程車（下稱系爭車輛），致系爭車輛受損，兩造
    前已就系爭車輛維修費用同意以新臺幣（下同）100,000元
    達成和解，然被告僅支付10,000元，尚有90,000元未給付，
    且因系爭車輛進廠維修7日而無法營業，以每日營收1,856元
    計算，被告應賠償營業損失10,000元，合計為100,000元，
    爰依侵權行為及和解契約之法律關係，請求被告給付原告10
    0,000元，及自起訴狀繕本送達翌日起至清償日止，按年息5
    ％計算之利息等語。查，兩造於前揭時、地發生系爭交通事
    故，有道路交通事故現場圖、修車單、車損照片、道路交通
    事故當事人登記聯單、和解書、道路交通事故初步分析研判
    表等件為證，並經本院依職權向桃園市政府警察局交通警察
    大隊調閱本件道路交通事故資料在卷佐參，被告則經合法通
    知，既未到庭爭執，復未提出書狀作何聲明或陳述以供本院
    審酌，堪信前揭事實為真。
二、兩造間既成立確認性質之和解，被告即應依約履行，是原告
    依和解契約法律關係請求被告給付90,000 元，為有理由，
    應予准許。另按當事人已證明受有損害而不能證明其數額或
    證明顯有重大困難者，法院應審酌一切情況，依所得心證定
    其數額，民事訴訟法第222 條第2 項定有明文，原告請求營
    業損失10,000元部分，雖無法具體證明維修系爭車輛之確切
    日數，惟考量系爭車輛受損範圍、情形及維修項目，認維修
    天數應以5日為適當，是原告得請求之營業損失為9,280元。
    從而，原告得向被告請求之金額總計為99,280元，逾此範圍
    之請求，則屬無據，不應准許。
中　　華　　民　　國　　110 　年　 12 　　月　　22　　日
                  中壢簡易庭      法  官  張得莉
以上為正本係照原本作成。
如不服本判決，應於送達後20日內，向本院提出上訴狀並表明上
訴理由，如於本判決宣示後送達前提起上訴者，應於判決送達後
20日內補提上訴理由書（須附繕本）。
如委任律師提起上訴者，應一併繳納上訴審裁判費。
中　　華　　民　　國　　110 　年　　12　　月　　22　　日
                                  書記官  鄭涵勻
附錄：
一、民事訴訟法第436條之24第2項：
    對於小額程序之第一審裁判上訴或抗告，非以其違背法令為
    理由，不得為之。
二、民事訴訟法第436條之25：
    上訴狀內應記載上訴理由，表明下列各款事項：
    （一）原判決所違背之法令及其具體內容。
    （二）依訴訟資料可認為原判決有違背法令之具體事實。